# 未签合同先实施，后续合同签订失败，前期支出计入销售费用 OR 成本？

提问人：Yuan-Sir 时间：2022-07-07 16:32:06
软件定制服务，由于政府或者大客户合同审批流程较长，公司存在未签订合同先实施项目的情况，符合行业惯例。公司各期末判断合同签订的可能性，大概率会签回合同的情况下，将实施成本归集至合同履约成本，验收时点结转至营业成本。但部分情况下，预估后期可签回合同，但个别合同无法成功签回（在上年末或以前年度末预估是可以签回的），此时，合同履约成本应该结转至销售费用还是营业成本？像星环科技的反馈回复是放销售费用。
个人理解应该是销售费用。
@chenyiwei 请教陈版主及各位老师！

回答人：chenyiwei
理论上，这相当于对于一项前期认为已成立的合同（所以前期将相关支出列入合同履约成本）被对方解除，且无补偿，因此理论上最合理的做法应当是对累计的合同履约成本相关资产计提减值准备，计入资产减值损失，再对其进行核销处理。
实务中列入销售费用或者营业成本的做法也有，也可以接受，注意保持一贯性即可。